【裁判字號】    90,易,1121
【裁判日期】    900727
【裁判案由】    竊盜
【裁判全文】
臺灣臺中地方法院刑事判決                          九十年度易字第一一二一號
    公  訴  人  臺灣台中地方法院檢察署檢察官
    被      告  乙○○
右列被告因竊盜案件，經檢察官提起公訴（九十年度偵字第四七六五號），本院判決
如左：
    主  文
乙○○攜帶兇器竊盜，累犯，處有期徒刑捌月。扣案之螺絲起子、組合Ｔ型板手各壹
支均沒收。
    事  實
一、乙○○前曾於民國八十七年間犯過失傷害罪，經本院判處有徒期四月確定，於八
    十八年一月二十六日執行完畢。復意圖為自己不法之所有，於九十年三月八日凌
    晨二時三十分許，在台中市南屯區○○○○街五五三號前，持其所有客觀上可供
    兇器使用之螺絲起子、組合Ｔ型板手各一支，破壞甲○○所有停放在該處之車牌
    號碼ＩＧ－三九七八號自小客車之門鎖及電門，而竊得該輛自小客車，供己代步
    之用。嗣於同日凌晨三時許，乙○○駕駛該輛自小客車行經台中巿萬和路、南屯
    路口時，為警攔檢查獲，並扣得上述螺絲起子、組合Ｔ型板手各一支。
二、案經甲○○告訴及台中市警察局第四分局報請臺灣台中地方法院檢察署檢察官偵
    查起訴。
    理  由
一、訊據被告乙○○對於右開時、地，以螺絲起子、組合Ｔ型板手竊得該輛自小客車
    之事實，固坦承不諱在卷，惟矢口否認有毀損門鎖及電門之犯行，辯稱其竊得前
    後之門鎖及電門之組織結構均相同，並無加以破壞云云。經查：(一)被告於警訊及
    偵訊時自白其於九十年三月八日凌晨二時三十許，在台中市南屯區○○○○街五
    五三號前，以其所有經扣案之螺絲起子、組合Ｔ型板手破壞該輛自小客車之門鎖
    及電門後竊取之；核與被害人甲○○於警訊時指稱：其於九十年三月七日十九時
    許，將該輛自小客車上鎖，停放在台中巿南屯區○○○○街五五三號前，經其檢
    視後，門鎖及電門已遭破壞等語相符；(二)此外，又有該輛自小客車門鎖、電門遭
    破壞之照片五張、車籍作業系統－查詢認可資料、贓物保管收據各一紙附卷，及
    被告所有用以竊取該輛自小客車之螺絲起子、組合Ｔ型板手各一支扣案可資佐證
    ，足見被告上述自白屬實，得採為證據；(三)該輛自小客車之門鎖、電門確遭毀損
    ，而被害人係於九十年三月七日十九時許，將之停放在上址，被告則於翌日凌晨
    二時三十分許，亦從上址竊得，以此項事實觀諸被告之自白，更堪認被告應有毀
    損該輛自小客車之門鎖及電門之犯行無誤，其上述否認之辯解，尚難採信；(四)故
    本件事證明確，被告前開攜帶兇器竊盜之犯行，可予認定。
二、被告乙○○所有攜帶用以行竊之螺絲起子、組合Ｔ型板手各一支，在客觀上可供
    作兇器使用，故核其所為係犯刑法第三百二十一條第一項第三款之攜帶兇器竊盜
    罪及同法第三百五十四條之毀損罪。被告所犯二罪間有方法、結果之牽連關係，
    為牽連犯，應從一種依刑法第三百二十一條第一項第三款之攜帶兇器竊盜罪處斷
    。被告前曾於八十七年間犯過失傷害罪，經本院判處有徒期四月確定，於八十八
    年一月二十六日執行完畢之事實，有臺灣台中地方法院檢察署刑案資料查註紀錄
    表及臺灣高等法院被告全國前案紀錄表各一份在卷可憑，其於該案受有期徒刑之
    執行完畢後，五年以內再犯本件有期徒刑以上之罪，構成累犯，應依刑法第四十
    七條之規定，加重其刑。爰審酌被告之素行、犯罪之動機、目的、手段、方法、
    犯罪所得、所生危害及犯後態度等一切情節，量處如文所示之刑。扣案之螺絲起
    子、組合Ｔ型板手各一支，乃被告所有供其行竊所用之物，業據其供明在卷可憑
    ，爰依刑法第三十八條第一項第二款，併予宣告沒收。
據上論斷，應依刑事訴訟法第二百九十九條第一項前段，刑法第三百二十一條第一項
第三款、第三百五十四條、第五十五條、第四十七條、第三十八條第一項第二款，罰
金罰鍰提高標準條例第一條前段，判決如主文。
中      華      民      國      九十      年      七    月    二十七    日
                                臺灣臺中地方法院刑事第二庭
                                      法  官  莊  深  淵
右正本證明與原本無異。
如不服本判決，應於送達後十日內向本院提出上訴狀（須附繕本），上訴於台灣高等
法院台中分院。
                                      書記官
中      華      民      國      九十      年      七    月     三十一   日
附錄論罪科刑法條
中華民國刑法第三百二十一條
（加重竊盜罪）
犯竊盜罪而有左列情形之一者，處六月以上五年以下有期徒刑：
一  於夜間侵入住宅或有人居住之建築物、船艦，或隱匿其內而犯之者。
二  毀越門扇、牆垣或其他安全設備而犯之者。
三  攜帶兇器而犯之者。
四  結夥三人以上而犯之者。
五  乘火災、水災或其他災害之際而犯之者。
六  在車站或埠頭而犯之者。
前項之未遂罰之。


司法院資訊處製作；財團法人民間司法改革基金會備份。
